【裁判字號】    99,交抗,989
【裁判日期】    990331
【裁判案由】    違反道路交通管理處罰條例
【裁判全文】
臺灣高等法院交通事件裁定             99年度交抗字第989號
抗 告 人即
異 議 人即
受 處 分人  甲○○
上列抗告人因違反道路交通管理處罰條例案件，不服台灣士林地
方法院，中華民國99年1月29日所為裁定（98年度交聲字第947號
），提起抗告，本院裁定如下：
    主  文
抗告駁回。
    理  由
一、交通部公路總局臺北區監理所蘆洲監理站原處分意旨略以：
    受處分人甲○○於民國98年7月23日晚上19時45分許，騎乘
    車號N9P-558號重型機車，行經臺北縣三重市○○街140號前
    ，經警當場攔車稽查，發現全身酒氣，乃令其接受酒精濃度
    測試檢定，惟受處分人拒絕配合而為警依法掣單舉發「拒絕
    接受酒精濃度測試之檢定」之違規，爰依違反道路交通管理
    處罰條例第35條第4項前段之規定，處罰鍰新臺幣（下同）
    60,000元，並吊銷駕駛執照，於3年內禁考。
二、原裁定意旨以：受處分人甲○○騎乘車號N9P-558號重型機
    車，於民國98年7月23日晚上19時45分許，行經臺北縣三重
    市○○街140號前為警攔停舉發「拒絕接受酒精濃度測試之
    檢定」之違規，據舉發錄影光碟勘驗結果及光碟畫面擷取照
    片10幀，認受處分人主觀上確有以消極不配合吹氣方式拒絕
    酒測之故意，受處分人違規事實，堪予認定。至受處分人另
    指稱執勤員警態度不佳一事，縱令屬實，亦屬員警執法之態
    度問題，非不得向其上級機關申訴，惟無解於受處分人確有
    本件交通違規之事實。受處分人所辯理由，應不足採，其違
    規事實堪認無訛。原處分機關以本案違規事實明確，依首揭
    規定，裁處受處分人罰鍰60,000元並吊銷駕駛執照及3年內
    不得考領駕駛執照，核無違誤，本件聲明異議為無理由，而
    予駁回。
三、抗告意旨略以：員警見受處分人面色紅潤懷疑有酒後騎車之
    嫌而攔車稽查，受處分人即停車熄火，因罹患「異位性皮膚
    炎」致面呈潮紅，然不為警所接受，於員警回絕於有旁人見
    證下始接受酒測，即配合警方酒測，無「拒絕接受酒測濃度
    測試之檢定」之情事。且執行員警之態度及溝通方式與作業
    程序已損及受處分人權益云云。
四、本院查：
    本件受處分人於民國98年7月23日19時45分許，在臺北縣三
    重市○○街140號前，因臉色潮紅，而為警攔停舉發，有警
    方當時舉發光碟附卷為憑（見原審卷第11-1頁證物袋）。細
    繹舉發光碟內容與光碟畫面擷取照片，於執行酒精濃度測試
    之過程中受處分人確有說話大聲、態度不佳，拒絕簽收舉發
    單及不願交出機車等不配合情事，雖有進行5次之酒精濃度
    測試，惟於員警教導正確的酒測吹氣方法下，受處分人或未
    完全含住吹氣管、或僅含住吹氣管，而無吹氣之動作，且受
    處分人兩頰呈凹陷狀態，致無法完成測試，並參受處分人表
    示其有拒絕酒測之權利，於第5次酒精濃度測試後復表示不
    願再繼續配合酒測，是受處分人於上揭時地駕車遭警攔檢時
    ，無正當理由拒絕接受酒精濃度測試檢定之違規行為，事證
    已臻明確，應堪認定。另受處分人指稱員警舉發時態度不佳
    及作業程序損及權益云云，惟未據其舉證以實其說，且法院
    所應審究者，及在於受處分人是否違規，其若確有違規之情
    事，並不能徒以舉發員警態度不佳等行為，而使其原有之違
    規行為合法化。本件受處分人前開所辯，仍難解免其違規責
    任。原審法院認原裁罰並無不合，駁回受處分人之異議，其
    認事用法，均無不當。受處分人抗告意旨，仍執陳詞，否認
    違規行為，核無理由，抗告應予駁回。
據上論結，應依道路交通管理處罰條例第89條、道路交通案件處
理辦法第26條、刑事訴訟法第412條，裁定如主文。
中    華    民    國    99    年    3     月    31    日
                  刑事第七庭審判長法  官  宋明蒼
                                  法  官  游紅桃
                                  法  官  趙功恒
以上正本證明與原本無異。
不得再抗告。
                                  書記官  潘文賢
中    華    民    國    99    年    3     月    31    日

司法院資訊處製作；財團法人民間司法改革基金會備份。
